# 陈老师及各位老师，子公司注销合并利润表的问题

提问人：会飞的猫 331 时间：2017-01-18 23:13:21
请问陈老师及各位老师，子公司本年度注销清算已完成，期初还在合并范围内，子公司期末资产负债表为零，资产负债已转给母公司，本期合并报表期末利润表还在合并范围内么？ 本期合并抵消分录中该子公司期初的未分配利润怎样与期末的合并报表钩稽上?
需要做什么分录？

回答人：chenyiwei
如果该子公司的清算是股东自主清算而不是破产清算，则该子公司年初至注销完成日期间的利润表和现金流量表仍需纳入合并报表范围。在合并报表层面，母公司收回的剩余净资产和该子公司注销日净资产账面价值之间的差额计入损益（营业外收入或管理费用等项目）。

提问人：cjzhangyong 时间：2017-01-19 08:16:36
请教陈版，母公司收回的剩余净资产和该子公司注销日净资产账面价值之间的差额，这块为什么不计入投资收益

回答人：chenyiwei
因为这是清算关闭子公司，而不是处置子公司，所以在合并报表层面更多地体现为单项资产的处置损益和负债的结算损益，而不是股权的整体处置损益，所以不适合于使用“投资收益”科目。